# 求助陈版主，请问应收票据贴现算带息负债吗

提问人：smell12345 时间：2022-07-13 15:29:15
求助陈版主，请问应收票据贴现算带息负债吗

回答人：chenyiwei
应收票据贴现，在不满足终止确认条件的情况下，需确认短期借款，并将贴现息在后续该票据的剩余存续期间内摊销，确认为各期的利息支出。因此不满足终止确认条件的票据贴现属于带息负债。